臺灣花蓮地方法院刑事判決
111年度原訴字第68號
公  訴  人  臺灣花蓮地方檢察署檢察官
被      告  曾少豐



選任辯護人  高逸軒律師（法扶律師）          
上列被告因妨害電腦使用等案件，經檢察官提起公訴（111年度
偵字第1259號），被告於本院準備程序時就被訴事實均為有罪之
陳述，經本院合議庭裁定就被告被訴偽造文書部分，由受命法官
獨任改依簡式審判程序審理，並判決如下：
    主  文
曾少豐犯行使偽造準私文書罪，共貳罪，各處有期徒刑貳月，如
易科罰金，均以新臺幣壹仟元折算壹日。應執行有期徒刑參月，
如易科罰金，以新臺幣壹仟元折算壹日。緩刑貳年。
    事  實
曾少豐各基於行使偽造準私文書之犯意，於民國110年10月下旬
至110年12月中旬間之某時，在其位於花蓮縣新城鄉北埔路（詳
卷）之居所，以其手機連線上網而分別為下列行為：
一、自黃家妤（原名黃尹亭）於社群網站Facebook（下稱臉書）
    之個人頁面，下載黃家妤之個人照片後，持該照片假冒為黃
    家妤本人，向臉書遞交申請而設立「黃尹亭」、「HuangYin
    gting」之臉書帳號，足生損害於黃家妤及臉書對會員帳號
    資料管理之正確性（即起訴書犯罪事實欄一㈠）。
二、自劉映彤之Google雲端系統取得劉映彤之照片後（所涉妨害
    電腦犯行，業據撤回告訴，另經本院為不受理判決），持上
    開照片假冒為劉映彤本人，向臉書遞交申請而設立「劉彤彤
    」、「劉彤兒」之帳號，及向社群軟體Instagram（下稱IG
    ）遞交申請而設立「lucky_00000000」（映彤兒）、「liut
    ingtung5612」（劉彤彤）之帳號，足生損害於劉映彤、臉
    書及IG對於會員帳號資料管理之正確性（即起訴書犯罪事實
    欄一㈣）。
    理  由
一、上揭犯罪事實，業據被告曾少豐坦承不諱，核與證人即告訴
    人黃家妤、劉映彤之指訴相符（警卷第15頁至第16頁、第21
    頁至第22頁、第40頁至第42頁，核交卷第43頁），且有冒名
    設立之臉書、IG帳號介面截圖附卷可稽（見警卷第26頁至第
    28頁），足認被告自白與事實相符，堪以採信。起訴書就被
    告冒用告訴人劉映彤名義所申請之帳號記載不完整，爰依上
    開告訴人劉映彤提供之截圖，補充更正起訴事實如犯罪事實
    欄二所示。
二、核被告所為，均係犯刑法第216條、第220條第2項、第210條
    之行使偽造準私文書罪。被告犯罪事實二冒名申請數帳號，
    係於密切接近之時間、相同之地點為之，且就告訴人劉映彤
    部分係侵害同一法益，各行為之獨立性極為薄弱，依一般社
    會通念，難以強行分開，在刑法評價上，以視為數個舉動之
    接續施行，合為包括之一行為予以評價，較為合理，應論以
    接續犯之包括一罪。被告犯罪事實一、二之犯行，各係以一
    行為侵害數法益，各為想像競合犯，依刑法第55條之規定，
    各從一重論以行使偽造準私文書罪。被告本案犯行，犯意各
    別，行為有異，應分論併罰。
三、爰審酌被告與告訴人劉映彤有糾紛，不思以理性、和平之方
    式解決，竟以冒名申請帳號之方式，擾亂告訴人劉映彤之生
    活，並使無辜之告訴人黃家妤受到波及，亦影響臉書及IG對
    會員帳號資料管理之正確性，所為確有不該。惟念被告坦承
    犯行，且分別與告訴人劉映彤、黃家妤成立調解或和解，並
    就相關條件均履行完畢等情，有調解筆錄、和解筆錄、匯款
    申請書在卷可佐（見本院卷第63頁至第64頁、第77頁至第78
    頁、第91頁），認被告犯後態度良好，兼衡其有環境適應障
    礙、高中畢業之智識程度、目前從事便利商店店員、家庭經
    濟狀況貧困、仍須扶養父母等一切情狀（見本院卷第51頁、
    第89頁），分別量處如主文所示之刑，並諭知易科罰金之折
    算標準，及審酌本案之犯行手段相似，發生之期間相同等，
    定其應執行刑及諭知易科罰金之折算標準如主文所示。
四、被告未曾因故意犯罪受有期徒刑以上刑之宣告，亦無任何刑
    案紀錄，有臺灣高等法院被告前案紀錄表存卷可憑，認被告
    素行良好，可信被告係一時失慮，惡性非重，經此偵審程序
    應足資警惕，而無再犯之虞，且告訴人均同意給予緩刑，爰
    依刑法第74條第1項第1款之規定，併宣告緩刑2年，以勵自
    新。
據上論斷，應依刑事訴訟法第273條之1第1項、第299條第1項前
段、第310條之2、第454條第2項，判決如主文。
本案經檢察官江昂軒提起公訴，檢察官簡淑如到庭執行職務。
中　　華　　民　　國　　111 　年　　8 　　月　 　9　　日
　　　　　　　　　刑事第二庭    法　官　黃夢萱
以上正本證明與原本無異。
如不服本判決應於收受送達後20日內向本院提出上訴書狀，並應
敘述具體理由。其未敘述上訴理由者，應於上訴期間屆滿後20日
內向本院補提理由書(均須按他造當事人之人數附繕本)「切勿逕
送上級法院」。告訴人或被害人如對於本判決不服者，應具備理
由請求檢察官上訴，其上訴期間之計算係以檢察官收受判決正本
之日期為準。
辯護人依據刑事訴訟法第346條、公設辯護人條例第17條及律師
法第32 條第2項、第36條等規定之意旨，尚負有提供法律知識、
協助被告之義務（含得為被告之利益提起上訴，但不得與被告明
示之意思相反）。
因疫情而遲誤不變期間，得向法院聲請回復原狀。
中　　華　　民　　國　　111 　年　　8 　　月　　11　　日
                                書記官  張亦翔
附論本案論罪科刑法條：
刑法第210條
偽造、變造私文書，足以生損害於公眾或他人者，處五年以下有
期徒刑。
刑法第216條
行使第二百一十條至第二百一十五條之文書者，依偽造、變造文
書或登載不實事項或使登載不實事項之規定處斷。
刑法第220條
在紙上或物品上之文字、符號、圖畫、照像，依習慣或特約，足
以為表示其用意之證明者，關於本章及本章以外各罪，以文書論
。
錄音、錄影或電磁紀錄，藉機器或電腦之處理所顯示之聲音、影
像或符號，足以為表示其用意之證明者，亦同。